臺灣臺南地方法院刑事判決
110年度金訴緝字第3號
公  訴  人  臺灣臺南地方檢察署檢察官
被      告  吳俊霖




上列被告因詐欺等案件，經檢察官提起公訴（110年度營偵字第4
40號），本院判決如下：
    主  文
乙○○犯如附表所示之罪，各處如附表所示之刑。應執行有期徒刑
壹年拾月。
    事  實
一、乙○○於109年5月初某日，加入真實姓名年籍不詳Line暱稱「
    林經理」之人（無證據足認為未成年人）所屬組成員3人以
    上之詐欺集團，擔任集團內收取詐欺款項之「收水」工作，
    以及為集團招收車手、收簿手等人員及監督所招收之人員。
    適有吳宇雋（就附表編號1至3所示被害人部分，業經臺灣臺
    南地方檢察署檢察官以109年度營偵字第1997號提起公訴，
    附表編號4所示被害人由檢察官另簽分偵辦）因急需用錢，
    在臉書表示急欲求職，乙○○則透過友人林沁憲（業經本院另
    行審理判決）介紹吳宇雋於109年5月14日左右加入詐騙集團
    ，擔任收簿手，由吳宇雋與Line暱稱「林經理」之人聯繫，
    接受Line暱稱「林經理」之人之指示，乙○○、林沁憲、吳宇
    雋、Line暱稱「林經理」之人與其他真實姓名不詳之詐騙集
    團成員共同意圖為自己不法所有，基於三人以上共同詐欺取
    財及洗錢之犯意聯絡，由該詐欺集團不詳成員於109年5月22
    日12時許，假冒銀行專員撥打電話予何其昶（另經檢察官以
    109年度營偵字第2337號、第1338號、第1554號為不起訴處
    分），佯稱提供兩張金融卡即可製作財力證明用以貸款等語
    ，致何其昶陷於錯誤，依指示於同年月25日13時30分許，將
    其所有東原郵局金融卡（帳號為00000000000000號，下稱A
    帳戶）、臺灣銀行金融卡（帳號為000000000000號，下稱B
    帳戶）持往臺南市○○區○○路0號小豆荳早餐店，交予吳宇雋
    ，吳宇雋再依「林經理」指示，將前揭金融卡2張持往桃園
    火車站附近統一超商新桃林門市，轉交予不詳詐欺集團成員
    ，詐騙集團成員則於附表所示詐騙時間對附表所示之被害人
    甲○○、丁○○、戊○○、己○○以附表所示之詐騙方式詐騙，致附
    表所示被害人陷於錯誤，而於附表所示之時間匯款附表所示
    之金額入上開A帳戶及B帳戶內，旋遭提領一空。嗣因附表所
    示被害人發覺受騙報警，警方循線而查悉上情。
二、案經甲○○、丁○○、葉俊宏訴由臺南市政府警察局新營分局報
    告臺灣臺南地方檢察署檢察官偵查起訴。
    理  由
壹、證據能力之認定：
㈠、以下所引用具傳聞證據性質之供述證據，因檢察官、被告乙○○於本案言詞辯論終結前，均未爭執其證據能力，本院審酌
    前開證據之作成或取得之狀況，並無非法或不當取證之情事
    ，且亦無顯不可信之情況，依刑事訴訟法第159條之5規定，
    均具有證據能力。
㈡、其餘所引用卷內非供述證據性質之證據資料，均無違反法定
    程序取得之情形，依刑事訴訟法第158條之4規定之反面解釋
    ，均應有證據能力，合先敘明。　　
貳、認定事實所憑之證據及理由　　
一、被告乙○○透過友人林沁憲介紹吳宇雋於109年5月14日左右加
    入詐騙集團，擔任收簿手，由吳宇雋與Line暱稱「林經理」
    之人聯繫，接受Line暱稱「林經理」之人之指示，由該詐欺
    集團不詳成員於109年5月22日12時許，假冒銀行專員撥打電
    話予何其昶，佯稱提供兩張金融卡即可製作財力證明用以貸
    款等語，致何其昶陷於錯誤，依指示於同年月25日13時30分
    許，將其所有東原郵局金融卡（帳號為00000000000000號，
    下稱A帳戶）、臺灣銀行金融卡（帳號為000000000000號，
    下稱B帳戶）持往臺南市○○區○○路0號小豆荳早餐店，交予吳
    宇雋，吳宇雋再依「林經理」指示，將前揭金融卡2張持往
    桃園火車站附近統一超商新桃林門市，轉交予不詳詐欺集團
    成員，詐騙集團成員則於附表所示詐騙時間對附表所示之被
    害人甲○○、丁○○、戊○○、己○○以附表所示之詐騙方式詐騙，
    致附表所示被害人陷於錯誤，而於附表所示之時間匯款附表
    所示之金額入上開A帳戶及B帳戶內等事實，為被告乙○○所不
    爭執，並據證人即同案被告林沁憲、證人吳宇雋、何其昶對
    於被告乙○○之犯行於警詢、偵查中之證述大致相符（警卷第
    3至7頁、第17至25頁、偵卷第169至177頁、第153至157頁、
    第79至81頁），並經證人即被害人甲○○、丁○○、戊○○、己○○
    分別於警詢時之證述明確（偵卷第71至73頁、第91至93頁、
    第103至104頁、第59至62頁），另有何其昶之上開東山東原
    郵局（帳號00000000000000號）、臺灣銀行嘉義分行（帳號
    000000000000號）之綜合存款存摺封面影本（偵卷第83頁）
    、中華郵政股份有限公司109年6月12日儲字第1090143910號
    函送何其昶之帳戶基本資料及歷史交易清單、臺灣銀行嘉義
    分行109年6月17日嘉義營字第109000029411號函送何其昶之
    帳戶開戶資料及109年5月1日至109年6月16日歷史明細查詢
    （偵卷第197至211頁）、己○○之第一銀行交易明細表、內政
    部警政署反詐騙諮詢專線紀錄表（偵卷第64至65頁、第69至
    70頁）、甲○○之臺北市政府警察局大安分局瑞安街派出所受
    理各類案件紀錄表、受理刑事案件報案三聯單、受理詐騙帳
    戶通報警示簡便格式表、內政部警政署反詐騙諮詢專線紀錄
    表（偵卷第74至78頁）、丁○○與詐騙集團連絡之通聯紀錄、
    丁○○之台北富邦銀行金融卡影本、中國信託銀行ATM交易明
    細表2張、臺南市政府警察局新化分局唪口派出所陳報單、
    受理各類案件紀錄表、受理刑事案件報案三聯單、受理詐騙
    帳戶通報警示簡便格式表（偵卷第89至99頁）、戊○○之網路
    轉帳明細截圖、嘉義縣警察局民雄分局豐收派出所受理刑事
    案件報案三聯單、內政部警政署反詐騙諮詢專線紀錄表、受
    理詐騙帳戶通報警示簡便格式表（偵卷第105至114頁）在卷
    可佐，此部分之事實，應堪認定。
二、被告雖承認介紹吳宇雋至詐騙集團擔任收簿手，亦承認知悉
    吳宇雋所收的帳戶是用來作為詐騙他人之人頭帳戶等語（本
    院卷第94、第175至176頁），然否認與林沁憲、吳宇雋、暱
    稱「林經理」之人與其他真實姓名不詳之詐騙集團成員有犯
    意聯絡，否認涉犯加重詐欺取財以及洗錢犯行，辯稱：我是
    單純幫助吳宇雋介紹工作，沒有監督吳宇雋，沒有加入該詐
    欺集團擔任收水，也沒有參與三人以上共同詐欺及洗錢行為
    等語。經查：　　
㈠、證人林沁憲於偵查中證稱：「(問：如何與乙○○認識？)我們
    一起去香港開銀行帳戶，當時得到的報酬是開一個帳戶九千
    元，我當時開二、三個帳戶，飛機票、住宿等費用，都是由
    他人支出。(問：曾經因為開立香港帳戶的事情，遭檢警偵
    辦嗎？)沒有，因為那個帳戶開完後，我在去年四、五月份
    就停掉了，我是在台灣停掉的。(問：之後你與乙○○是何時
    一起加入詐欺集團的？)去年四、五月份的時候，是我介紹
    乙○○加入的，因為他缺錢，我也不知道他為何缺錢，他只跟
    我說，他很缺錢，當時我介紹他加入的時候，我就有跟他說
    是做詐騙集團的工作。(問：你與乙○○的工作？)我們是到各
    縣市收贓款的，就是做收水，有時候會收提款卡，我不清楚
    給我們提款卡的人是否是被害人，對方就直接將提款卡用公
    文封裝起來。(問：你跟乙○○在同一個詐騙集團工作，時常
    一起出去工作嗎？)沒有過。(問：是否知道乙○○曾經加入其
    他詐騙集團？)我不知道。(問：你與乙○○在同一個詐騙集團
    ，是否會介紹其他人進來工作?)我就只有介紹乙○○進來，吳
    宇雋是乙○○介紹進來的，因為我印象中，乙○○曾經將吳宇雋
    的身分證正反面傳給我看過。(問：乙○○是經由你將吳宇雋
    介紹給上級嗎？)算是一同介紹的，因為我們在同一個集團
    上班，不用特意的經過我，介紹人進來集團，都有費用，我
    當時介紹乙○○進來集團，一個人頭一萬元，至於乙○○介紹吳
    宇雋進來拿了多少報酬，我不知道，我還沒有收到乙○○的介
    紹費，就被高雄市刑大查獲了。(問：是否跟吳宇雋本人接
    觸過？)好像沒有。（問：吳宇雋進入詐欺集團的工作内容
    ？)跟我們一樣，收款及收帳戶。(問：你是否承認，乙○○跟
    你一同介紹吳宇雋進入詐騙集團擔任收水、收帳戶的工作？
    )有。(問：吳宇雋進入詐騙集團後，去跟何其昶收包裹，之
    後該包裹内有何其昶的提款卡，該提款卡經被害人匯入被騙
    款項，該款項經提領交給詐騙集團，有何意見？)這部分我
    不清楚。」等語（偵卷第170至171頁）。
㈡、證人吳宇雋於偵查中證稱：「(問：你去收包裹，是因為缺錢
    ，經乙○○介紹，而在詐騙集團擔任收薄手？)是。(問：林沁
    憲是否認識？)不認識。(問：你當時為何會請乙○○幫你介紹
    進入詐騙集團？)他是說有一個工作，可以拿到現金，我剛
    認識他，他就來我家住，我當時沒有很缺錢。（問：你是否
    尚有其他詐欺案件，在高雄地檢署偵辦中？)有。(問：該等
    案件，是否也是乙○○指示你向他人收取提款卡？)是。(問：
    何時加入詐騙集團的？)109年5月14、15日那邊。(問：本件
    跟何其昶收包裹，取得代價為何？)1000多元一天，我一天
    收一至二個包裹。(問：在你跟何其昶收包裹的時候，你已
    經收了幾個包裹？)應該有七、八個。(問：何其昶的包裹，
    你是交給何人？)是交給林經理指定的人。(問：與林經理的
    聯絡的方式？)是用我的line與林經理聯絡。(問：是誰幫你
    跟林經理加line的？)乙○○。(問：乙○○是在109年5月14、15
    日那邊幫你介紹加入詐騙集團？)是的，我都是用臉書跟乙○○聯絡，他都一直使用網路，我不知道他在哪裡，過一、二
    天有指派工作的時候，他就到我上開居所。(問：乙○○到你
    居所做何事？)他說他有租一個地方，但是還沒有好，就來
    我家住。(問：剛開始經林經理指示所做的工作，乙○○是否
    有指導你？)他說直接聽林經理指示。(問：是否知道乙○○有
    一個朋友叫林沁憲？)我不知道。(問：你是否知道你跟乙○○
    是否是在同一個詐騙集團？)他只跟我說，他給我林經理的l
    ine，至於他是否有林經理的line或接受林經理的指示做事
    ，我不知道。(問：乙○○介紹你進入詐騙集團，他的好處為
    何？)我不知道，他只有跟我說，如果我拿到現金，再跟他
    說。(問：你的薪水如何領？)林經理會存到我台新銀行的帳
    戶。(問：乙○○當時有跟你說，做收薄手的工作的報酬或工
    作性質？)他說做久一點，就會拿到現金。(問：上開你說，
    不知道是否跟乙○○在同一個詐騙集團工作，為何在高雄地檢
    署承辦的案件中，乙○○有指示你去收告訴人王家陞的提款卡
    ？)不是乙○○指示，是林經理指示的。(問：乙○○住你家多久
    ？)三天左右，是在109年5月14、15日到我家，再這二天確
    定有工作，是乙○○幫我的，給我line、給我方式。(問：乙○○當時就跟你說明是詐騙集團的工作，你為何還做？)他不是
    說是詐騙集團的工作，他是說可以拿到現金。(問：工作後
    ，是否還有跟乙○○聯絡？)都有聯絡，一直到我被高雄抓。(
    問：你在收件的過程中，應該就知道這個工作有違法的可能
    性？)是，我有意識到，因此我有問乙○○，他說叫我依照林
    經理的指示，我還有拍乙○○的證件。(問：你會拍乙○○的證
    件，顯然你有意識到，這個工作可能涉及違法性，為了之後
    可以找到他，所以去拍攝？)是。(問：乙○○在高雄的案件，
    有坦承他在109年5月15日下午四點，你到高雄市○鎮區○○○路
    ○號高雄捷運凱旋站一號出口領包裹，是他叫你去領的，有
    何意見？)是林經理叫我去領的，從頭到尾都是林經理叫我
    去領的，乙○○只是跟我說，林經理指示的地點，叫我跟他報
    告，我去外縣市，我都有跟乙○○報告，本件也有。(問：乙○○如果只是單純介紹你去工作，為何還要你跟他報告？)我不
    知道。(問：乙○○是否為了收每一筆的介紹費用？)我不知道
    。」等語（偵卷第153至156頁）。
㈢、依據證人林沁憲及吳宇雋上開證述，證人林沁憲介紹被告乙○○進入詐騙集團擔任收水工作，被告乙○○介紹證人吳宇雋進
    入詐騙集團任收簿手，從始至終均由被告乙○○與證人吳宇雋
    接觸，證人吳宇雋接受「面試」與LINE綽號「林經理」聯繫
    後，一直與被告乙○○保持聯絡，除了接受綽號「林經理」指
    示前往領取人頭帳戶之外，尚將工作地點報告被告乙○○，且
    被告乙○○並告知證人吳宇雋「做久一點，能領現金」等語，
    形同監督指導證人吳宇雋；復參酌被告乙○○於警詢中自承：
    「(問：請詳述吳宇雋與你應徵工作過程，以及工作内容？)
    我在臉書上看見吳宇雋留言缺錢，我便主動以臉書訊息連繫
    他，便介紹他車手的這份工作。他的工作就是收包裹，包裹
    内容物為人頭帳戶的提款卡或存摺。(問：你係如何介紹吳
    宇雋進入詐騙集團工作？)我有一個朋友在詐騙集團内工作
    ，他告訴我集團有缺車手，然後我單純幫他在網路上找人並
    介紹人進入該集團工作，我獲得吳宇雋的資料後便把他的證
    件影本給我的朋友，我朋友會再和詐騙集團的主管聯絡，再
    來他就丟給我一則應徵報紙的圖片給我要我傳給吳宇雋，應
    徵内容有一個LINE的ID(即該詐騙集團經理的LINE)，他們之
    後便會有一個應徵程序。我沒有抽傭金。(問：你是否知道
    應徵程序内容？)就是請吳宇雋加經理的LINE之後，問經理
    有沒有缺人，經理會問他是從哪裡得知應徵訊息，吳字雋就
    要把該應徵報紙的圖片傳給他，這樣即可，因為在這之前我
    朋友已經和經理照會過了。(問：你是否知你所介紹吳宇雋
    的工作是為詐騙集團工作？)我知道。(問：你介紹吳宇雋進
    入該詐騙集團工作後，是否還有聯繫？)他在工作期間有時
    候會和我講他的工作現狀和位置，有時候我也會打電話給他
    ，閒聊中也會問他工作狀況。(問：你得知吳宇雋擔任車手
    工作期間的位置後，是否會回報給上手或其他人？)不用。(
    問：你是否知道吳宇雋除了和你說明他的位置外，是否還會
    回報給他人？)他的經理。(問：你如何得知吳字雋擔任車手
    時，工作期間需要回報的對象及内容？)因為我跟我朋友很
    熟，我自己有好奇問過他，這些都是他和我說的。」等語（
    警卷第4至6頁），足證被告乙○○對於詐欺集團運作過程知之
    甚詳，且對於證人吳宇雋之工作過程亦多所介入，顯然並非
    如其所辯僅只是介紹證人吳宇雋工作而已，應有參與監督證
    人吳宇雋之工作情形，並如證人林沁憲所證述，被告乙○○亦
    參與詐欺集團從事收水之工作，應堪認定。
㈣、共同實行犯罪行為之人，在合同意思範圍內，各自分擔犯罪
    行為之一部，相互利用他人之行為，以達其犯罪之目的者，
    即應對於全部所發生之結果共同負責。而共同正犯之成立，
    只須具有犯意之聯絡、行為之分擔，既不問犯罪動機起於何
    人，亦不必每一階段犯行，均經參與；共同正犯之意思聯絡
    ，原不以數人間直接發生者為限，即有間接之聯絡者，亦包
    括在內。又現今詐欺集團詐騙之犯罪型態，自設立電信機房
    、收購、取得人頭帳戶、撥打電話實施詐騙、指定被害人轉
    帳、匯款帳戶、自人頭帳戶提領款項、取贓分贓等階段，乃
    係需由多人縝密分工方能完成之集團性犯罪，且為逃避警方
    查緝，通常亦採多人分工之方式為之，倘其中某一環節脫落
    ，將無法順利達成詐欺結果，各該集團成員雖因各自分工不
    同而未自始至終參與其中，惟各該集團成員既係基於自己犯
    罪之意思，而與其他成員間有共同詐欺不特定被害人之犯意
    聯絡，各自分擔部分行為，並相互利用集團其他成員之行為
    ，以達成共同詐欺取財之犯罪目的，自應對於全部所發生之
    結果共同負責。本件被告乙○○雖未親自進行詐騙附表所示被
    害人己○○等4人之環節，而係參與監督收簿手吳宇雋之工作
    ，然被告乙○○對於該詐騙集團顯係多人縝密分工、相互配合
    而遂行詐欺犯行，其參與人數至少3人以上等情，知之甚詳
    ，足徵被告乙○○係基於自己犯罪之意思，參與上述分工行為
    ，分擔犯罪行為之一部，並利用其他成員之分工行為，以達
    共同詐欺取財之犯罪目的，被告自應對於本案詐欺集團詐欺
    告訴人甲○○等4人財物之結果共同負責。
㈤、又洗錢防制法所稱之「洗錢」行為，依第2條之規定，係指：
    「一、意圖掩飾或隱匿特定犯罪所得來源，或使他人逃避刑
    事追訴，而移轉或變更特定犯罪所得；二、掩飾或隱匿特定
    犯罪所得之本質、來源、去向、所在、所有權、處分權或其
    他權益者；三、收受、持有或使用他人之特定犯罪所得。」
    並於第14條、第15條規定其罰則，俾防範犯罪行為人藉製造
    資金流動軌跡斷點之手段，去化不法利得與犯罪間之聯結。
    申言之，洗錢防制法之立法目的，在於防範及制止因犯第3
    條所列之特定犯罪而取得或變得之財物或財產上利益及其之
    孳息，藉由包含處置（即將特定犯罪所得直接予以移轉或變
    更）、分層化（即以迂迴層轉、化整為零之多層化包裝方式
    ，掩飾或隱匿特定犯罪所得）及整合（即收受、持有或使用
    他人之特定犯罪所得，使之回流至正常金融體系，而得以合
    法利用享受）等各階段之洗錢行為，使其形式上轉換成為合
    法來源，以掩飾或切斷特定犯罪所得與犯罪之關聯性，而藉
    以逃避追訴、處罰。從而，行為人對於特定犯罪所得，基於
    洗錢之犯意，參與整體洗錢過程中任一環節之處置、分層化
    或整合行為，致生該法所保護法益之危險者，即屬該法所欲
    禁絕之洗錢行為，至該行為是否已使特定犯罪所得轉換成合
    法來源之財產，則非所問。又上述第2款之洗錢類型，固多
    以迂迴曲折之方式輾轉為之，但不以透過多層之交易活動為
    限，且掩飾或隱匿之管道是否為共同正犯或其他第三人，亦
    可不問（最高法院108年度台上字第3993號、110年度台上字
    第1423號判決意旨參照）。查被告與上述詐欺集團成員共同
    詐騙附表所示被害人己○○等4人，所為該當刑法第339條之4
    第1項第2款之罪，為最輕本刑1年以上有期徒刑之罪，屬洗
    錢防制法所稱特定犯罪，而被告乙○○參與監督收簿手吳宇雋
    之工作，附表所示被害人己○○等4人遭詐騙之款項匯入由吳
    宇雋領取之人頭帳戶內，再由詐騙集團不詳成員提領一空，
    而不知該等款項之去向及所在，足認被告乙○○上述所為已製
    造金流斷點，實質上使該等詐欺犯罪所得嗣後之流向不明，
    達成隱匿該等詐欺犯罪所得去向及所在之效果，妨礙犯罪之
    偵查，自該當洗錢防制法第2條第2款所規範之洗錢行為甚明
    。　　
㈥、綜上所述，本案事證明確，被告所辯均不足採，其犯行洵堪
    認定，應予以依法論科。
三、論罪科刑：
㈠、核被告乙○○所為，均係犯刑法第339條之4第1項第2款之三人
    以上共同犯詐欺財罪、洗錢防制法第14條第1項之一般洗錢
    罪。被告如附表所示犯行，與林沁憲、吳宇雋、「林經理」
    及其等所屬詐欺集團其他成員間，各有犯意聯絡及行為分擔
    ，應依刑法第28條規定，論以共同正犯。被告係以一行為同
    時觸犯加重詐欺取財罪及一般洗錢罪，皆係基於同一犯罪目
    的而分別採行之不法手段，且於犯罪時間上有局部之重疊關
    係，並前後緊接實行以遂行詐取財物之目的，均為想像競合
    犯，依刑法第55條前段規定，各應從一重之刑法第339 條之
    4第1項第2款之加重詐欺取財罪處斷。被告所犯如附表所示4
    次加重詐欺取財罪，犯意各別，行為互殊，應予以分論併罰
    。被告乙○○曾因詐欺案件，經臺灣宜蘭地方法院以106年度
    簡字第665號判決判處有期徒刑4月確定，又因侵占案件，經
    同院以106年度簡字第862號判決判處有期徒刑4月確定，另
    因詐欺案件，經同院以106年度簡字第1125號判決判處有期
    徒刑4月(2罪)，定應執行有期徒刑6月確定，上開3案經同院
    以107年度聲字第350號裁定定應執行有期徒刑1年確定，於1
    07年10月9日易科罰金執行完畢，又因詐欺案件，經同院以1
    07年度訴字第228號判決判處有期徒刑4月(2罪)，定應執行
    有期徒刑7月確定，上開4案再經同院以107年度聲字第973號
    裁定定應執行有期徒刑1年5月確定，於108年4月12日易科罰
    金執行完畢，有卷附臺灣高等法院被告前案紀錄表可稽。其
    於前案執行完畢後5年內故意再犯上開犯行，均為累犯，且
    本件並無釋字第775號解釋意旨所指刑罰超過其所應負擔罪
    責之情形，爰均依刑法第47條第1項規定加重其刑。
㈡、又被告本案參與林沁憲、吳宇雋、「林經理」及其他不詳成
    員所組成之詐欺集團而違犯前述犯行，雖有參與犯罪組織之
    行為，惟被告參與該詐欺犯罪組織後，另案於109年5月15日
    指示吳宇雋依照林沁憲之指示前往高雄收取王家陞之帳戶提
    款卡及密碼，而涉犯刑法第339條之4第1項第2款加重詐欺取
    財罪嫌，業經臺灣高雄地方檢察署檢察官以109年度偵字第2
    0584、22011、14239、17271號提起公訴，經臺灣高雄地方
    法院於110年5月13日以110年度金訴字第150號受理在案，有
    臺灣高等法院被告前案紀錄表、前揭起訴書、本院電話紀錄
    表、臺灣高雄地方檢察署110年5月12日雄檢榮鳳109偵20584
    字第1100031670號函在卷可查（110年度金訴字第221號卷第
    237、253、297頁）。被告本案所犯並非其參與該詐欺集團
    後之首次犯行，乃其參與同一詐欺犯罪組織之繼續行為，且
    於本案係於臺灣高雄地方法院於110年5月13日受理110年度
    金訴字第150號案件後，始於110年5月31日繫屬本院，為避
    免重複評價，本案不再論以參與犯罪組織罪，併此敘明。
㈢、爰審酌被告乙○○正值青壯，竟不思循正當途徑獲取所需，為
    牟取不法錢財，參與詐欺集團共同詐欺取財，價值觀念有所
    偏差，手段可議，且被告所為皆係使詐騙集團隱匿詐欺所得
    去向，所為嚴重損害財產交易安全及社會經濟秩序，對被害
    人之財產及社會秩序產生相當之侵害，實屬可責；且被告犯
    後僅坦承部分犯行，且考量被告乙○○在詐欺集團之角色分工
    及本案被害人所受損失情形；兼衡被告於本院審理時自陳之
    學經歷、工作與生活狀況等一切情狀，分別量處如附表所示
    之刑。另行為人所犯數罪非惟犯罪類型相同，且其行為態樣
    、手段、動機均相似者，於併合處罰時其責任非難重複之程
    度更高，更應酌定較低之應執行刑；反之，行為人所犯數罪
    各屬不同之犯罪類型者，於併合處罰時其責任非難重複之程
    度最低，當可酌定較高之應執行刑。本院參酌被告乙○○所犯
    ，均屬加重詐欺取財之犯罪類型、犯罪手段、模式有所相似
    ，復衡以其等年齡、犯罪期間頻率、犯罪情節等整體非難評
    價及犯數罪所反應人格特性，另權衡所犯之罪法律規定目的
    及相關刑事政策後，就被告乙○○定其等應執行之刑如主文所
    示。
四、被告乙○○陳稱其未因本件取得報酬，卷內亦無證據足證本件
    被告乙○○有犯罪所得，自無從宣告沒收收，附此敘明。
據上論斷，依刑事訴訟法第299條第1項前段，洗錢防制法第14條
第1項，刑法第11條、第28條、第339條之4第1項第2款、第55條
、第47條第1項、第51條第5款，刑法施行法第1條之1，判決如主
文。
本案經檢察官黃齡慧提起公訴，檢察官丙○○到庭執行職務。
中    華    民    國    111   年    2     月    17    日
                  刑事第六庭  審判長法  官  高如宜
　　　　　　　　　                  法  官  鄭銘仁
　　　　　　　　　                  法  官  陳鈺雯
以上正本證明與原本無異。
如不服本判決應於收受送達後20日內向本院提出上訴書狀，並應
敘述具體理由；其未敘述上訴之理由者，應於上訴期間屆滿後20
日內向本院補提理由書（均須按他造當事人之人數附繕本）「切
勿逕送上級法院」。
                                    書記官  蔡雅惠
中    華    民    國    111   年    2     月    17    日

附錄論罪科刑法條
刑法第339條之4第1項
犯第339條詐欺罪而有下列情形之一者，處1 年以上7 年以下有
期徒刑，得併科100 萬元以下罰金：
一、冒用政府機關或公務員名義犯之。
二、三人以上共同犯之。
三、以廣播電視、電子通訊、網際網路或其他媒體等傳播工具，
    對公眾散布而犯之。
洗錢防制法第2條
本法所稱洗錢，指下列行為：
一、意圖掩飾或隱匿特定犯罪所得來源，或使他人逃避刑事追訴
    ，而移轉或變更特定犯罪所得。
二、掩飾或隱匿特定犯罪所得之本質、來源、去向、所在、所有
    權、處分權或其他權益者。
三、收受、持有或使用他人之特定犯罪所得。
洗錢防制法第14條第1項
有第二條各款所列洗錢行為者，處7 年以下有期徒刑，併科新臺
幣5 百萬元以下罰金。

附表
編號 被害人 詐騙時間、方式 匯入時間及帳戶 所犯罪名及宣告刑 1 己○○ 詐騙集團成員於109年5月26日17時13分許，撥打電話予被害人己○○，佯稱為「MOMO購物」網站及銀行客服人員，因員工作業疏忽，誤多刷一筆款項，須配合銀行客服指示以網路銀行匯款方式解除云云，致被害人己○○陷於錯誤，依指示匯款。 109年5月26日18時10分許匯款9萬9,999元至A帳戶 乙○○犯三人以上共同詐欺取財罪，累犯，處有期徒刑壹年肆月。 2 甲○○  詐騙集團成員於109年5月26日17時52分許，撥打電話予被害人甲○○，佯稱為「MOMO購物」網站及銀行客服人員，因員工操作錯誤，導致會重複扣款，須配合銀行客服指示以網路銀行轉帳方式解除云云，致被害人甲○○陷於錯誤，依指示匯款。 ⑴109年5月26日18時43分許，轉帳4萬9,987元至A帳戶 ⑵109年5月26日18時45分許轉帳2萬5,900元至B帳戶 乙○○犯三人以上共同詐欺取財罪，累犯，處有期徒刑壹年肆月。 3 丁○○  詐騙集團成員於109年5月26日18時08分許，撥打電話予被害人丁○○，佯稱為網路服飾商城及銀行客服人員，因系統關係把其列為會員要繳交800元會員費，如要取消，須配合銀行客服指示操作ATM解除云云，致被害人丁○○陷於錯誤，依指示匯款。 於109年5月26日18時58分許、19時4分許，匯款2萬8,123元、2萬9,985元至B帳戶 乙○○犯三人以上共同詐欺取財罪，累犯，處有期徒刑壹年肆月。 4 戊○○  詐騙集團成員於109年5月26日16時55分許，撥打電話予被害人戊○○，佯裝為「HITO本舖」客服人員，佯稱解除分期付款云云，致被害人戊○○陷於錯誤，依指示匯款。 於109年5月26日18時39分許、109年5月26日18時41分，匯款2萬1,123元、2萬2,022元至B帳戶 乙○○犯三人以上共同詐欺取財罪，累犯，處有期徒刑壹年肆月。